test/src/gt-norm-yamls/V-tunemash_gt-norm.yaml
Config:
  hfst:
    Gen: ../../../src/generator-gt-norm.hfst
    Morph: ../../../src/analyser-gt-norm.hfst
  xerox:
    Gen: ../../../src/generator-gt-norm.xfst
    Morph: ../../../src/analyser-gt-norm.xfst
    App: lookup

Tests:

# V ! Глагол - Verb

# Inf ! Инфинитив - Infinitive
# Ind ! Изъявительное наклонение - Indicative
# Prs ! Настоящее время - Present
# Pot ! Potential
# Cond ! Условно-сослагательное наклонение - Conditional
# Fut ! Future
# Prt ! Прошедшее время - Praeteritum
# ConNeg ! Форма глагола, связанная с отрицанием
# Imprt ! Повелительное наклонение - Imperative
# Prs ! Настояще-будущее время - Non-past
# Des ! Желательное наклонение - Desiderative
# Abe ! Abessive

# Sg1 ! 1 лицо единственного числа
# Sg2 ! 2 лицо единственного числа
# Sg3 ! 3 лицо единственного числа
# Pl1 ! 1 лицо множественного числа
# Pl2 ! 2 лицо множественного числа
# Pl3 ! 3 лицо множественного числа


  Verb - тунемаш: # Verb1 Verb-am 'learn'
     тунемаш+V+Inf: тунемаш
# Настояще-будущее время:
     тунемаш+V+Ind+Prs+Sg1: тунемам
     тунемаш+V+Ind+Prs+Sg2: тунемат
     тунемаш+V+Ind+Prs+Sg3: тунемеш
     тунемаш+V+Ind+Prs+Pl1: тунемына
     тунемаш+V+Ind+Prs+Pl2: тунемыда
     тунемаш+V+Ind+Prs+Pl3: тунемыт
# Отрицательная форма настояще-будушего времени:
     тунемаш+V+ConNeg: тунем
# Первое прошедшее время:
     тунемаш+V+Ind+Prt1+Sg1: тунемым
     тунемаш+V+Ind+Prt1+Sg2: тунемыч
     тунемаш+V+Ind+Prt1+Sg3: тунеме
     тунемаш+V+Ind+Prt1+Pl1: тунемна
     тунемаш+V+Ind+Prt1+Pl2: тунемда
     тунемаш+V+Ind+Prt1+Pl3: тунемыч
# Второе прошедшее время:
     тунемаш+V+Ind+Prt2+Sg1: тунемынам
     тунемаш+V+Ind+Prt2+Sg2: тунемынат
     тунемаш+V+Ind+Prt2+Sg3: тунемын
     тунемаш+V+Ind+Prt2+Pl1: тунемынна
     тунемаш+V+Ind+Prt2+Pl2: тунемында
     тунемаш+V+Ind+Prt2+Pl3: тунемыныт
# Повелительное наклонение:
     тунемаш+V+Imprt+Sg2: тунем
     тунемаш+V+Imprt+Sg3: тунемже
     тунемаш+V+Imprt+Pl2: тунемза
     тунемаш+V+Imprt+Pl3: тунемышт
# Желательное наклонение:
     тунемаш+V+Des+Prs+Sg1: тунемнем
     тунемаш+V+Des+Prs+Sg2: тунемнет
     тунемаш+V+Des+Prs+Sg3: тунемнеже
     тунемаш+V+Des+Prs+Pl1: тунемнена
     тунемаш+V+Des+Prs+Pl2: тунемнеда
     тунемаш+V+Des+Prs+Pl3: тунемнешт
# Действительное причастие:
     тунемаш+V+Act+Prc+N+Sg+Nom: тунемше
# Страдательное причастие:
     тунемаш+V+Pass+Prc+N+Sg+Nom: тунемме
# Причастие будущего времени:
     тунемаш+V+Fut+Prc+N+Sg+Nom: тунемшаш
# Отрицательное причастие:
     тунемаш+V+Neg+Prc+N+Sg+Nom: тунемдыме
# Деепричастие образа действия:
     тунемаш+V+Ger+Gen: [тунемын, тунем]
# Отрицательная форма деепричастия образа действия:
     тунемаш+V+Ger+Abe: тунемде
# Деепричастие времени (показывают время, предшествующее времени глагола):
     тунемаш+V+Ger+Prf: [тунеммеке, тунеммек]
# Деепричастие времени (показывает время, последующее за поясняемым действием):
     тунемаш+V+Ger+Imprf: [тунеммешке, тунеммеш]
# Деепричастие времени (добавочное действие, происходящее одновременно с поясняемым действием):
     тунемаш+V+Ger: тунемшыла

# Эмоционально-экспрессивная частица: -я, -ян «-ка» (для повелительного наклонения 2 лица):
     тунемаш+V+Imprt+Sg2+Foc/ян: тунем-ян
     тунемаш+V+Imprt+Pl2+Foc/ян: тунемза-ян
# Эмоционально-экспрессивная частица: -с, -ыс «же» (для всех, кроме: Отрицательной формы второго прошедшего времени, Повелительного наклонения, Отрицательной формы повелительного наклонения)
     тунемаш+V+Ind+Prs+Sg1+Foc/Ыс: тунемамыс
